臺灣高雄地方法院民事裁定
109年度消債清字第122號

聲  請  人  邱鈺榛（原名：邱敬萍、邱敬平、邱秀卿）
0000000000000000

0000000000000000

0000000000000000

上列當事人因消費者債務清理事件聲請清算，本院裁定如下：
    主  文
聲請人邱鈺榛自中華民國一○九年十二月二十一日下午四時起開
始清算程序。
命司法事務官進行本件清算程序。
    理  由
一、按債務人不能清償債務或有不能清償之虞者，得依本條例所
    定更生或清算程序，清理其債務；法院開始清算程序之裁定
    ，應載明其年、月、日、時，並即時發生效力；法院開始更
    生或清算程序後，得命司法事務官進行更生或清算程序，必
    要時得選任律師、會計師或其他適當之自然人或法人1人為
    監督人或管理人，消費者債務清理條例（下稱消債條例）第
    3條、第80條前段、第83條第1項、第16條第1項分別定有明
    文。
二、聲請意旨略以：伊有不能清償債務情事，前依消債條例規定
    ，向小港區調解委員會聲請調解債務清償方案，惟調解不成
    立。伊又未經法院裁定開始更生程序或許可和解或宣告破產
    ，爰聲請清算等語。
三、經查：
  ㈠聲請人前向小港區調解委員會聲請前置調解，於民國109年4
    月24日調解不成立，嗣於109年5月18日具狀向本院聲請清算
    等情，有調解不成立證明書（卷第15頁）附卷可稽，堪信為
    真實。
  ㈡聲請人於106年度至108年度申報所得各為新臺幣（下同）10,
    066元、7,671元、16,357元，平均每月所得分別為839元、6
    39元、1,363元（本裁定計算方式均採元以下4捨5入），名
    下僅有太平洋電線電纜股份有限公司股票2股、嘉新食化股
    票17股，無其他財產，另有三商美邦人壽保單解約金23,306
    元（含未到期保費2,794元，已扣108年12月17日保單借款本
    金50,000元、利息325元）、富邦人壽保單解約金828,916元
    （已扣保單借款本利和69,890元），至南山人壽保單部分，
    則無解約金；又聲請人原於品香麵館任兼職計時員工，負責
    採買、備料、清潔，工作時間原為4時30分至7時30分、19時
    至20時30分，日班時薪160元，晚班時薪180元，每月工作日
    約26日，平均每月收入約19,500元，惟因疫情，自109年3月
    15日起取消晚班，每月收入減為12,480元，嗣於109年6月離
    職，109年7月起為照顧手術後之大弟，及長期照護父、母親
    而無業，由大姐邱麗珍每月資助5,000元，二姐邱惠華每月
    資助5,000元，大弟每月資助3,000元，現未領取任何補助，
    成年子女亦未給付扶養費，另於109年2月18日有艾多美股份
    有限公司直銷收入1,883元等情，有財政部高雄國稅局106年
    至108年綜合所得稅各類所得資料清單及財產歸屬資料清單
    （卷第23至24頁、第26頁、第77頁）、財產及收入狀況說明
    書（卷第4至8頁）、債權人清冊（卷第96至100頁）、戶籍
    謄本（卷第17頁）、勞工保險被保險人投保資料表（卷第21
    至22頁）、個人商業保險查詢結果表（卷第79頁）、財團法
    人金融聯合徵信中心前置協商專用債權人清冊（卷第30至31
    頁）、信用報告（卷第32至33頁）、社會補助查詢表（卷第
    60至62頁）、高雄市政府都市發展局函（卷第55頁）、存簿
    （卷第81頁、第104至121頁）、勞動部勞動力發展署高屏澎
    東分署函（卷第54頁）、勞動部勞工保險局函（卷第53頁）
    、臺灣集中保管結算所股份有限公司函（卷第126至133頁）
    、太平洋電線電纜股份有限公司函（卷第125頁）、品香麵
    館薪資證明（卷第76頁）、本院109年9月17日調查筆錄（卷
    第43頁）、艾多美股份有限公司傳真（卷第52頁）、胞姐及
    胞弟出具之資助切結書（卷第102頁）、三商美邦人壽保險
    股份有限公司函（卷第58至61頁）、富邦人壽保險股份有限
    公司陳報狀（卷第134頁）、南山人壽保險股份有限公司函
    （卷第56至57頁）等附卷可參。依聲請人上述工作、收入情
    形，認以聲請人107年5月至109年11月平均每月收入（含胞
    姐及胞弟每月資助金額13,000元）約17,546元【計算式：（
    19,500×22＋12,480×4＋13,000×5）÷31＝17,546】核算其現在
    償債能力之基礎。至直銷收入部分，因金額甚微，且非固定
    ，不予計入，附此敘明。
  ㈢關於聲請人個人日常必要支出部分，聲請人主張每月支出13,
    700元（包含每月房屋租金5,200元）乙情，並提出租賃契約
    （卷第27至28頁）為證。按債務人必要生活費用，以最近一
    年衛生福利部或直轄市政府所公告當地區每人每月最低生活
    費一點二倍定之，清債條例第64條之2第1項定有明文。本院
    參酌衛福部社會司所公告109年度高雄市最低生活費為13,09
    9元，1.2倍即15,719元，聲請人主張上述金額，尚屬合理，
    應予採計。
　㈣綜上所述，聲請人每月平均收入為17,546元，扣除必要生活
    費13,700元後，尚餘3,846元。而聲請人目前負債總額為2,0
    03,406元（卷第96至100頁債權人清冊），扣除三商美邦人
    壽、富邦人壽保單解約金共計852,222元後，以上開餘額按
    月攤還結果，至少約須25年【計算式：（2,003,406－852,22
    2）÷3,846÷12＝25】始能清償完畢，堪認聲請人確有不能清
    償債務之情事。從而，聲請人向本院聲請清算，應予准許，
    並命司法事務官進行本件清算程序。
四、依消債條例第11條第1 項、第83條第1 項、第16條第1 項，
    裁定如主文。
中　　華　　民　　國　　109 　年　　12　　月　　21　　日
              　　民事庭　　  法　官　陳宛榆
以上正本係照原本作成。
本裁定不得抗告。
中　　華　　民　　國　　109 　年　　12　　月　　21　　日

  　                          書記官　何福添